臺灣基隆地方法院基隆簡易庭小額民事判決
                                   110年度基小字第1112號
原      告  明台產物保險股份有限公司

法定代理人  長瀬耕一
訴訟代理人  陳鼎樺  
            陳瑞麟  
被      告  陳聰明  


上列當事人間請求損害賠償事件，本院於民國110年9月8日言詞
辯論終結，判決如下：
    主    文
原告之訴駁回。
訴訟費用由原告負擔。
    理由要領
一、按民事訴訟法第249條第1項第7款規定「原告之訴，有下列
    各款情形之一者，法院應以裁定駁回之。但其情形可以補正
    者，審判長應定期間先命補正：七、起訴違背第三十一條之
    一第二項、第二百五十三條、第二百六十三條第二項之規定
    ，或其訴訟標的為確定判決之效力所及。」
二、原告主張被告之被繼承人陳文達前於92年間因車禍損害賠償
    事件與其成立訴訟上和解，陳文達同意給付原告新臺幣（下
    同）9萬元，嗣後陳文達僅給付3萬元，尚有6萬元未給付。
    然因陳文達於105年3月20日已死亡，被告為其繼承人之一，
    依繼承法規定，被告應在繼承陳文達財產範圍內，繼承清償
    上開陳文達對原告之債務，而被告已領取陳文達之勞退金12
    萬6,322元，因此依據損害賠償及繼承之法律關係起訴。聲
    明：被告應給付原告6萬元，及自起訴狀繕本送達翌日起至
    清償日止，按年息5％計算之利息。
三、被告則辯稱不知陳文達與原告間和解之事，與其他繼承人一
    起雖領取勞保之喪葬補助18萬元多及退休金，均已拿去辦理
    陳文達之喪事，並無剩下款項。基於前述，聲明駁回原告之
    訴。
四、本件原告所主張之訴訟標的係被告繼承陳文達遺產範圍內所
    繼承之被繼承人陳文達對其6萬元債務部分，然查原告前已
    與陳文達就該債務成立訴訟上和解，業據原告提出臺灣臺北
    地方法院債權憑證在卷可參。依據民事訴訟法第380條第1項
    規定「和解成立者，與確定判決有同一之效力。」該和解筆
    錄已有確定判決效力，因此原告亦因此取得債權憑證執行名
    義。又依據民事訴訟法第400條第1項規定「除別有規定外，
    確定之終局判決就經裁判之訴訟標的，有既判力。」因此原
    告對陳文達之侵權行為損害賠償債務既經成立訴訟上和解，
    已具有既判力。並再依據同法第401條第1項規定「確定判決
    ，除當事人外，對於訴訟繫屬後為當事人之繼受人者，及為
    當事人或其繼受人占有請求之標的物者，亦有效力。」被告
    既為陳文達之繼承人，該和解筆錄對被告亦有既判力。是以
    原告顯屬對已有既判力之訴訟標的對被告起訴，依法應予駁
    回，爰判決如主文。　　
　　
中　　華　　民　　國　　110 　年　　9 　　月　　15　　日
                  基隆簡易庭法官  王翠芬
以上正本係照原本作成。
對於本件判決如有不服，應於收受送達後20日內向本院提出上訴
書狀，上訴於本院合議庭，並按他造當事人之人數附具繕本。
當事人之上訴，非以判決違背法令為理由不得為之，上訴狀應記
載上訴理由，表明下列各款事項：
㈠原判決所違背之法令及其具體內容。
㈡依訴訟資料可認為原判決有違背法令之具體事實。
如委任律師提起上訴者，應一併繳納上訴審裁判費。
中　　華　　民　　國　　110 　年　　9 　　月　　15　　日
                           書記官  陳怡君
　　　　　　　　　

對於本件判決如有不服，應於收受送達後二十日內向本院提出上
訴書狀，上訴於本院合議庭，並按他造當事人之人數附具繕本。